【裁判字號】    99,易,87
【裁判日期】    990129
【裁判案由】    竊盜
【裁判全文】
臺灣臺中地方法院刑事判決                99年度易字第87號
公  訴  人  臺灣臺中地方法院檢察署檢察官
被      告  甲○○
上列被告因竊盜案件，經檢察官提起公訴(98年度偵字第24385號
），本院判決如下：
    主    文
甲○○犯竊盜罪，累犯，處有期徒刑肆月，如易科罰金，以新臺
幣壹仟元折算壹日。
    犯罪事實
一、甲○○前因施用毒品案件，經本院於民國95年12月19日以95
    年度訴字第1887號判處有期徒刑1年、7月，應執行有期徒刑
    1年6月確定，送監執行後，因適用中華民國九十六年罪犯減
    刑條例，經本院以96年度聲減字第 700號裁定減為應執行有
    期徒刑9月確定，於96年7月19日易科罰金執行完畢。不料甲
    ○○仍不知悔悟，復意圖為自己不法之所有，於98年 5月19
    日下午 2時30分許，徒手打開乙○○位於台中縣潭子鄉○○
    ○○街51巷 7號居處之未上鎖大門，日間侵入該住宅（侵入
    住宅部分，未據告訴)，徒手竊取乙○○所有之NOKIA廠牌63
    00型號（序號00000000000000）及NOKIA廠牌N70型號（序號
    000000000000000）等行動電話機各1支。得手後，供己使用
    。嗣乙○○發現失竊上開 2支行動電話機具，乃報警處理，
    經員警調閱序號00000000000000行動電話機具之通聯紀錄，
    發現門號0000000000行動電話曾使用該電話機具通聯，方循
    線查悉上情。
二、案經臺中縣警察局豐原分局報請臺灣臺中地方法院檢察署檢
    察官偵查起訴。
    理    由
一、證據能力方面：按當事人、代理人或辯護人於法院調查證據
    時，知有第159條第1項不得為證據之情形，而未於言詞辯論
    終結前聲明異議者，視為有前項之同意，刑事訴訟法第 159
    條之5第2項定有明文。此乃係基於證據資料愈豐富，愈有助
    於真實發現之理念，酌採當事人進行主義之證據處分權原則
    ，並強化言詞辯論主義，透過當事人等到庭所為之法庭活動
    ，在使訴訟程序順暢進行之要求下，承認傳聞證據於一定條
    件內，得具證據適格。此種「擬制同意」，因與同條第一項
    之明示同意有別，實務上常見當事人等係以「無異議」或「
    沒有意見」表示之，斯時倘該證據資料之性質，已經辯護人
    閱卷而知悉，或自起訴書、原審判決書之記載而了解，或偵
    、審中經檢察官、審判長、受命法官、受託法官告知，或被
    告逕為認罪答辯或有類似之作為、情況，即可認該相關人員
    於調查證據之時，知情而合於擬制同意之要件（最高法院96
    年度台上字第4174號判決要旨參照）。查本件檢察官、被告
    於審判期日均未對本院下述所引用之證據表示意見，且迄至
    言詞辯論終結前亦未聲明異議，本院審酌該等證據資料製作
    時之情況，尚無違法不當及證明力明顯過低之瑕疵，且為證
    明犯罪事實存否所必要，認為以之作為證據應屬適當，揆諸
    前開說明，自均具證據能力。
二、上開犯罪事實，業據被告甲○○於本院審理時坦白認罪（見
    本院卷第16、17頁），核與被害人乙○○於警詢及偵查中指
    證被害情節；證人楊松漳於警詢、偵查中證述門號00000000
    00行動電話係交由被告使用；證人劉暄欣於警詢時證述係被
    告以門號0000000000行動電話撥打其所用0000000000號行動
    電話等情相符（見警卷第1至5頁、98年度核交字第1604號偵
    查卷第7、8頁、98年度偵字第24385號偵查卷第9、10頁），
    並有台灣大哥大股份有限公司98年10月15日法大字第098137
    744號函覆之基本資料查詢、預付卡申請書影本各1份、門號
    0000000000號之通聯調閱查詢單在卷可憑（見98年度核交字
    第1604號偵查卷第3至5頁、警卷第9頁)，足徵被告之自白確
    與犯罪事實相符。是被告竊盜之犯罪事證已臻明確，其犯行
    洵堪認定，應依法論罪科刑。
三、核被告所為，係犯刑法第320條第1項之竊盜罪。被告曾因施
    用毒品案件，經本院於95年12月19日以95年度訴字第1887號
    判處有期徒刑1年、7月，應執行有期徒刑1年6月確定，送監
    執行後，因適用中華民國九十六年罪犯減刑條例，經本院以
    96年度聲減字第700號裁定減為應執行有期徒刑9月確定，於
    96年 7月19日易科罰金執行完畢，有臺灣高等法院被告前案
    紀錄表在卷可參，其於徒刑執行完畢，5 年以內故意再犯本
    件有期徒刑以上之罪，為累犯，應依刑法第47條第 1項之規
    定加重其刑。爰審酌被告有犯罪前科之品行（參卷附臺灣高
    等法院被告前案紀錄表）、國中肄業之智識程度、經濟小康
    之生活狀況（見警卷第6頁被告警詢筆錄受詢問人資料)，犯
    罪之動機、手段、所生危害及坦承犯行之犯後態度等一切情
    狀，量處如主文所示之刑，併諭知易科罰金之折算標準，以
    示懲儆。
四、據上論斷，應依刑事訴訟法第299條第 1項前段，刑法第320
    條第1項、第47條第1項、第41條第1項前段，刑法施行法第1
    條之1第1項、第2項前段，判決如主文。
本案經檢察官丙○○到庭執行職務。
中    華    民    國    99    年    1    月     29    日
                刑事第四庭    法  官  張恩賜
以上正本證明與原本無異。
如不服本判決，應於收受判決後10日內向本院提出上訴書狀，並
應敘述具體理由；其未敘述上訴理由者，應於上訴期間屆滿後20
日內向本院補提理由書（均須按他造當事人之人數附繕本）「切
勿逕送上級法院」。
                              書記官  黃舜民
中    華    民    國    99    年    1     月    29    日
附錄本案論罪科刑法條
刑法第320條：
意圖為自己或第三人不法之所有，而竊取他人之動產者，為竊盜
罪，處五年以下有期徒刑、拘役或五百元以下罰金。
意圖為自己或第三人不法之利益，而竊佔他人之不動產者，依前
項之規定處斷。
前二項之未遂犯罰之。

司法院資訊處製作；財團法人民間司法改革基金會備份。
